臺灣高等法院刑事裁定
110年度聲字第4064號
聲明異議人  
即  受刑人  游阿昆


上列聲明異議人即受刑人因違反銀行法等案件，對於臺灣臺北地
方檢察署檢察官執行之指揮（109年度執字第6985號）聲明異議
，本院裁定如下：
    主  文
聲明異議駁回。
    理  由
一、聲明異議意旨詳如附件所載。
二、法律適用之說明：
（一）按受刑人或其法定代理人或配偶，以檢察官執行之指揮為
      不當者，得向諭知該裁判之法院聲明異議；法院應就異議
      之聲明裁定之，刑事訴訟法第484條、第486條分別定有明
      文。準此，受刑人聲明異議之客體，應以檢察官執行之指
      揮為限；亦即受刑人就刑之執行或其方法，認檢察官之指
      揮不當者，始得向諭知該裁判之法院聲明異議，資以救濟
      。又所謂「檢察官執行之指揮不當」，係指檢察官有積極
      執行指揮之違法及其執行方法有不當等情形而言（最高法
      院106年度台抗字第549號裁定意旨參照）。
（二）次按刑罰執行，由檢察官依指揮書附具之裁判書為之；受
      死刑、徒刑或拘役之諭知，而未經羈押者，檢察官於執行
      時，應傳喚之；傳喚不到者，應行拘提；前項受刑人，得
      依第76條第1款及第2款之規定，逕行拘提，及依第84條之
      規定通緝之，刑事訴訟法第457 條第1 項、第458 條、第
      469 條第1 項、第2 項分別定有明文。是檢察官對於受判
      決確定之受刑人傳喚、拘提、通緝，僅係依同法第469 條
      為刑罰執行前之強制處分而已，屬執行前之先行程序，受
      刑人既尚未到案接受刑罰之執行，即非可認係檢察官之執
      行指揮，自無對之聲明異議之餘地（最高法院104年度台
      抗字第601號、105年度台抗字第629號裁定意旨參照）。
三、經查：
（一）聲明異議人即受刑人游阿昆（下稱受刑人）前因違反銀行
      法等案件，經臺灣臺北地方法院以104年度金重訴字第23
      、30號、106年度金重訴字第16、17號判處罪刑，上訴後
      由本院以106年度金上重訴字第37號判決如本裁定附表「
      本院106年度金上重訴字第37號判決主文」欄所示，並就
      撤銷改判及上訴駁回部分，定應執行有期徒刑15年；復經
      最高法院以109年度台上字第2923號判決撤銷關於本裁定
      附表編號1、2、4所示之沒收部分（不含罪刑），其他部
      分（即本裁定附表編號1至4所處罪刑）上訴駁回而確定，
      有本院被告前案紀錄表、上開本院、最高法院判決書附卷
      可稽（本院卷第58-60、73-360頁），合先說明。
（二）臺灣臺北地方檢察署（下稱北檢）依最高法院109年度台
      上字第2923號判決有罪且已確定部分，以109年度執字第6
      985號先後囑託臺灣新北地方檢察署（下稱新北檢）及臺
      灣士林地方檢察署（下稱士檢）執行，由新北檢以109年
      度執助字第4006號通知受刑人應到案，然經傳喚、拘提均
      未到，而於110年2月8日以新北檢德庚109執助4006字第11
      00013291號函覆北檢「無法代為執行」，復經士檢以110
      年度執助字977號拘提受刑人未獲，於110年10月29日以士
      檢卓執卯110執助977字第1109047053號函覆北檢「無法代
      為執行」，目前該案仍由北檢續為辦理，檢察官尚未核發
      執行指揮書等情，有本院被告前案紀錄表、新北檢執行傳
      票送達證書、本院公務電話查詢紀錄表、新北檢與士檢上
      開函文在卷可憑（本院卷第58-60、380-382、390-392、3
      96-398、406-412頁）。而上開地檢署檢察官對於受刑人
      之傳喚、拘提，均係依刑事訴訟法第469條為刑罰執行前
      之強制處分行為，依前揭說明，屬執行前之先行程序，尚
      無從認定係執行之指揮，自無對之聲明異議之餘地。是認
      受刑人對此聲明異議並無理由，應予駁回。
（三）至受刑人雖提出委任書委任莊榮兆（非律師）為其代理人
      （本院卷第13頁），然依刑事訴訟法第36條、第38條及第
      29條規定，僅最重本刑為拘役或專科罰金案件，被告得於
      審判中或偵查中委任代理人到場，且代理人之資格除經審
      判長許可外，應選任律師充之。本件受刑人所犯係違反銀
      行法125條第1項及證券交易法第174條第2項之罪，非屬最
      重本刑為拘役或專科罰金之案件，且莊榮兆未經本院許可
      擔任代理人，自無從受任為本件聲明異議之代理人，自不
      予論列於當事人欄，附此敘明（最高法院106年度台抗字
      第487號意旨參照）。
四、據上論斷，應依刑事訴訟法第486條，裁定如主文。
中　　華　　民　　國　　110 　年　　11　　月　　12　　日
                  刑事第二十五庭審判長法  官 邱滋杉
                                      法  官 黃翰義
                                      法  官 邱瓊瑩
以上正本證明與原本無異。
如不服本裁定，應於收受送達後五日內向本院提出抗告狀。
                                      書記官 桑子樑
中　　華　　民　　國　　110 　年　　11　　月　　12　　日
附表
 編號  犯罪事實 本院106年度金上重訴字第37號判決主文  最高法院109年度台上字第2923號判決主文   備    註   所論罪名及宣告刑 沒收 罪刑 沒收    1 事實欄二(一)(二) 原判決撤銷  上訴駁回 撤銷發回 本院106年度金上重訴字第37號判決附表九編號1   共同法人之行為負責人犯銀行法第125條第1項後段之非法經營收受存款業務罪，處有期徒刑11年。 犯罪所得新臺幣179,214,047元沒收，如全部或一部不能沒收時，追徵其價額。      2 事實欄三 原判決撤銷  上訴駁回 撤銷發回 本院106年度金上重訴字第37號判決附表九編號2   共同法人之行為負責人犯銀行法第125條第1項前段之非法經營收受存款業務罪，處有期徒刑4年10月。 犯罪所得新臺幣 28,352,572元沒  收，如全部或一部不能沒收時，追徵其價額。      3 事實欄四 上訴駁回  上訴駁回  本院106年度金上重訴字第37號判決附表九編號3   【第一審判決：共同法人之行為負責人犯證券交易法第174條第2項第3款之非法募集有價證券罪，處有期徒刑10月。】 （無）      4 事實欄五 原判決撤銷  上訴駁回 撤銷發回 本院106年度金上重訴字第37號判決附表九編號4   共同法人之行為負責人犯證券交易法第174條第2項第3款之非法募集有價證券處有期徒刑1年。 犯罪所得新臺幣 10,625,291元沒  收，如全部或一部不能沒收時，追徵其價額。